臺灣板橋地方法院刑事判決　　　　　　　96年度易字第1798號
公　訴　人　臺灣板橋地方法院檢察署檢察官
被　　　告　乙○○
　　　　　　　　　　（現另案於臺灣桃園監獄執行中）
上列被告因案件，經檢察官提起公訴（95年度偵字第7609號），
本院依簡式審判程序審理，判決如下：
    主  文
乙○○行使偽造私文書，足以生損害於公眾及他人，處有期徒刑
月，如易科罰金，以新臺幣壹仟元折算壹日；減為有期徒刑壹
月又拾伍日，如易科罰金，以新臺幣壹仟元折算壹日。如附表所
示之偽造「乙○○」簽名、指印共枚均沒收。
    事  實
一、乙○○因涉嫌施用毒品及加重竊盜之犯罪，為警於民國96年
    7 月20日下午1 時30分許在台縣中和市○○路與國光街口查
    獲後，詎其為圖掩飾身分以逃避刑責，竟基於行使偽造私文
    書之犯意，冒用「甲○○」名義應訊，於同日，分別在臺北
    縣政府警察局中和分局國光派出所、臺灣板橋地方法院檢察
    署等處，接續在如附表所示之文件上，偽造如附表所示之「
    甲○○」簽名及指印，交付警察、檢察等機關以行使之，足
    生損害於甲○○及警察、檢察等機關調查偵辦犯罪之正確性
    。嗣乙○○於本院審理95年度訴字第3650號違反毒品危害防
    制條例案件時自首上揭事實，而甲○○經台灣板橋地方法院
    檢察署檢察官傳喚到庭否認上開施用毒品犯罪並即採取甲○
    ○之指紋，經與上開臺北縣政府警察局中和分局調查筆錄中
    之指印送驗，互相比對確認上開警詢中之指紋為乙○○無誤
    ，因而查知上情。
二、案經乙○○自首及本院函送臺灣板橋地方法院檢察署檢察官
    偵查起訴。
    理  由
一、按除被告所犯為死刑、無期徒刑、最輕本刑為三年以上有期
    徒刑之罪或高等法院管轄第一審案件者外，於第一次審判期
    日前之準備程序進行中，被告先就被訴事實為有罪之陳述時
    ，審判長得告知被告簡式審判程序之旨，並聽取當事人、代
    理人、辯護人及輔佐人之意見後，裁定進行簡式審判程序，
    刑事訴訟法第273 條之1 第1 項定有明文。經核本件被告乙
    ○○所犯係死刑、無期徒刑、最輕本刑為三年以上有期徒刑
    以外之罪，其於準備程序中就被訴事實為有罪之陳述，經法
    官告知簡式審判程序之旨，並聽取公訴人、被告之意見後，
    本院爰依首揭規定，合議裁定由受命法官獨任進行簡式審判
    程序，合先敘明。
二、上揭事實，業據被告乙○○坦承不諱，並經證人甲○○在偵
    查中證述無訛，復有如附表所示之文件在卷可稽，又如附表
    編號1 所示調查筆錄上之指紋經送內政部警政署刑事警察局
    鑑定結果，確與被告乙○○之指紋相符，此有該局96年1 月
    30日刑紋字第09600158929 號鑑驗書附卷為憑。本件事證明
    確，被告犯行洵堪認定，應依法論科。
三、按被告於如附表編號3 、4 、6 、10所示之逮捕通知書、權
    利告知書、同意搜索切結書、限制住居具結書等上，偽造之
    「甲○○」簽名、指印，從其形式上觀察，足以表示簽名人
    已知悉其受逮捕、告知權利、同意搜索及具結限制住居意旨
    ，並足為其上開意思表示之證明，均具有私文書之性質。是
    核被告上開所為，係犯刑法第216 條、第210 條之行使偽造
    私文書罪，公訴意旨認應依刑法第217 條第1 項之偽造署押
    罪處斷，尚有未洽，惟基本事實同一，本院自應予審理，並
    變更其起訴法條。其於附表所示文件上先後多次偽造之署押
    ，均係基於單一犯意接續為之，侵害單一法益，應為接續犯
    ，屬單一之偽造署押行為，另其於附表編號3 、4 、6 、10
    所示偽造署押之行為，係偽造私文書之一部行為；又其偽造
    私文書之低度行為，應為其後行使之高度行為所吸收，故均
    不另論罪。附表編號2 至11部分雖未據公訴人起訴，惟與已
    起訴部分有包括一罪之關係，為起訴效力所及，基於審判不
    可分原則，應併予審理。按刑法第62條所謂「未發覺之罪」
    ，凡有追訴搜查權之機關，不知有犯罪事實，或雖知有犯罪
    事實而不知犯罪人為何人者，均屬之。查台灣板橋地方法院
    檢察署檢察官於95年11月14日就上開施用毒品案件訊問被害
    人甲○○時，被害人甲○○否認95年7 月20日警方查獲著係
    其本人，檢察官因此知悉恐有冒名應訊之犯罪事實存在，惟
    彼時尚不知犯罪人為何人，嗣因被告於95年12月20日本院審
    理95年度訴字第3650號違反毒品危害防制條例案件時自首上
    揭事實，檢察官並於內政部警政署刑事警察局查明指紋真正
    所有人係被告前之96年1 月24日接獲本院去函而得知犯罪人
    係被告，是被告確有對於未發覺之罪自首而受裁判之情事，
    爰依刑法第62條前段減輕其刑。爰審酌被告之素行非佳，此
    有台灣高等法院被告前案紀錄表在卷可按，犯罪動機及目的
    係為脫免刑責，所為使被害人甲○○有受刑事訴追之危險，
    並妨礙檢調單位偵查犯罪之正確性，犯後坦承犯行之態度等
    一切情狀，量處如主文所示之刑，並諭知易科罰金之折算標
    準，以資懲儆。又被告犯罪後，中華民國九十六年罪犯減刑
    條例業已制定，經總統於96年7 月4 日公布，同年月16日生
    效施行，查本件被告之犯罪時間，係在96年4 月24日以前，
    所犯行使偽造私文書之罪，核諸中華民國九十六年罪犯減刑
    條例第2 條第1 項、第3 條等規定，合於減刑條件，爰依該
    條例第2 條第1 項第3 款等規定，減其宣告刑二分之一，並
    諭知易科罰金之折算標準。另如附表所示各文件上偽造之「
    甲○○」簽名、指印，依刑法第219 條規定，應予義務沒收
    ，爰併予依法宣告沒收。
據上論斷，應依刑事訴訟法第273 條之1 第1 項、第299 條第1
項前段、第300 條，刑法第216 條、第210 條、第62條前段、第
41條第1 項前段、第219 條，中華民國九十六年罪犯減刑條例第
2 條第1 項第3 款、第7 條，判決如主文。
本案經檢察官陳伯均到庭執行職務。
中　　華　　民　　國　　96　　年　　9 　　月　　17　　日
                  刑事第十庭法　官  歐陽漢菁
以上正本證明與原本無異
如不服本判決應於送達後10日內向本院提出上訴狀
                            書記官　李崇文
中　　華　　民　　國　　96　　年　　9 　　月　　17　　日
附錄本案論罪科刑法條全文
中華民國刑法第216條
行使第 210 條至第 215 條之文書者，依偽造、變造文書或登載
不實事項或使登載不實事項之規定處斷。
中華民國刑法第210條
偽造、變造私文書，足以生損害於公眾或他人者，處 5 年以下有
期徒刑。
附表：
┌──┬──────────┬───────┬────────┐
│編號│簽    署    文    書│偽  造  署  押│備            註│
├──┼──────────┼───────┼────────┤
│ 1  │臺北縣政府警察局中和│冒名「甲○○」│                │
│    │分局95年7 月20日毒品│偽簽署名3 枚、│                │
│    │危害防制條例案調查筆│按捺指印6 枚  │                │
│    │錄                  │              │                │
│    │                    │              │                │
├──┼──────────┼───────┼────────┤
│ 2  │臺北縣政府警察局中和│冒名「甲○○」│                │
│    │分局95年7 月20日竊盜│偽簽署名5 枚、│                │
│    │案調查筆錄          │按捺指印9 枚  │                │
│    │                    │              │                │
├──┼──────────┼───────┼────────┤
│ 3  │臺北縣政府警察局中和│冒名「甲○○」│屬私文書        │
│    │分局95年7 月20日逮捕│偽簽署名2 枚、│                │
│    │通知書2紙           │按捺指印2 枚  │                │
│    │                    │              │                │
├──┼──────────┼───────┼────────┤
│ 4  │臺北縣政府警察局中和│冒名「甲○○」│屬私文書        │
│    │分局95年7 月20日權利│偽簽署名1 枚、│                │
│    │告知書              │按捺指印1 枚  │                │
├──┼──────────┼───────┼────────┤
│ 5  │臺北縣政府警察局中和│冒名「甲○○」│                │
│    │分局扣押筆錄        │偽簽署名2 枚、│                │
│    │                    │按捺指印6 枚  │                │
├──┼──────────┼───────┼────────┤
│ 6  │臺北縣政府警察局中和│冒名「甲○○」│屬私文書        │
│    │分局同意搜索切結書  │偽簽署名1 枚、│                │
│    │                    │按捺指印1 枚  │                │
├──┼──────────┼───────┼────────┤
│ 7  │臺北縣政府警察局中和│冒名「甲○○」│                │
│    │分局國光所扣押物品目│偽簽署名2 枚、│                │
│    │錄表                │按捺指印2 枚  │                │
│    │                    │              │                │
├──┼──────────┼───────┼────────┤
│ 8  │破案照片            │冒名「甲○○」│                │
│    │                    │偽簽署名1 枚、│                │
│    │                    │按捺指印1 枚  │                │
├──┼──────────┼───────┼────────┤
│ 9  │扣案物照片          │冒名「甲○○」│                │
│    │                    │偽簽署名1 枚、│                │
│    │                    │按捺指印1 枚  │                │
├──┼──────────┼───────┼────────┤
│ 10 │限制住居具結書      │冒名「甲○○」│1. 屬私文書     │
│    │                    │偽簽署名1 枚、│2.第一行「甲○○│
│    │                    │按捺指印2 枚  │」並非署押      │
│    │                    │              │                │
├──┼──────────┼───────┼────────┤
│ 11 │臺灣板橋地方法院檢察│冒名「甲○○」│                │
│    │署檢察官95年7 月20日│偽簽署名1 枚  │                │
│    │訊問筆錄            │              │                │
└──┴──────────┴───────┴────────┘
